【裁判字號】    89,交上易,12
【裁判日期】    890508
【裁判案由】    過失傷害
【裁判全文】
臺灣高等法院花蓮分院刑事判決            八十九年度交上易字第一二號
    上  訴  人  臺灣台東地方法院檢察署檢察官
    被      告  乙○○
右上訴人因被告過失傷害案件，不服臺灣台東地方法院八十八年度交易字第三七號中
華民國八十九年一月二十日第一審判決( 起訴案號：臺灣台東地方法院檢察署八十八
年度偵字第九三七號 )，提起上訴，本院判決如左：
    主  文
原判決撤銷。
乙○○因過失傷害人，處拘役伍拾日，如易科罰金以佰元折算壹日。
    事  實
一乙○○於民國八十七年十月二十七日晚上六時二十五分許，駕駛車牌號碼ＹＥ－０
  二一三號自用小客車，沿台東市○○街由北往南行駛，途經該街與新生路口時，當
  時天候、路況良好，本應注意車前情況，保持隨時可以煞停之安全距離並採取必要
  之安全措施，而依當時情形，又無不能注意之情形，竟疏未注意，追撞同向在前甲
  ○○○所駕駛車號ＰＶＫ－七二五之重型機車，致該機車因重心不穩跌倒，使甲○
  ○○被機車排氣管壓到受有小腿二度燙傷之傷勢。
二案經被害人甲○○○訴由台東縣警察局台東分局移送臺灣台東地方法院檢察署檢察
  官偵查起訴。
    理  由
一查被告乙○○經傳未到，據其在原審辯稱：伊未自後擦撞告訴人甲○○○所騎機車
  ，其小腿燙傷與伊無關云云。惟查右揭事實，業據告訴人指訴不移，並有台東基督
  教醫院出具之診斷證明書、道路交通事故調查表可稽，復經證人台東基督教醫院醫
  師張斯卡結證告訴人因傷送醫屬實。而被告駕駛小客車車頭右前側自後擦撞告訴人
  駕駛之ＰＶＫ－七二五號牌照機車，致機車後車燈左邊破裂，中間並有裂痕，後擋
  泥板損壞，經本院當場勘驗屬實，經記明筆錄在卷，且有機車受損照片可資佐證。
  證人湯華雖結證，告訴人聲請調解時不承認撞倒告訴人機車，基上所論，自不足為
  被告有利之認定。按汽車駕駛人，於汽車行駛時，駕駛人後車與前車之間應保持隨
  時可煞停之距離，並應注意車前狀況及兩車併行之間隔，並隨時採取必要之安全措
  施，道路交通安全規則第九十四條第一項、第三項定有明文。被告駕駛小客車自應
  注意上開規定，依其情形，又非不能注意，竟而疏於注意，自後碰撞告訴人所駕駛
  之機車，以車損人倒，致小腿被機車排氣管壓住受二度燙傷，此與被告疏於注意，
  自有相當因果關係，被告矢口否認犯罪，自不足採，犯行洵堪認定。
二核被告所為，係犯刑法第二百八十四條第一項前段之過失傷害罪。原審未勘驗機車
  究竟有無被撞受損，徒憑不在場之證人張斯卡、湯華未聽到被告說碰撞告訴人之證
  言，及因光線、顏色等因素未能具體顯示機車受損之照片，認被告未撞及告訴人，
  不能證明被告犯罪，而為無罪之判決，自有未合，檢察官上訴意旨，據以指摘原判
  決不當，為有理由，應予撤銷改判，爰審酌其過失程度，犯罪態度不佳，拒絕賠償
  告訴人所受損害等一切情狀後，量處如主文第二項所示之刑，併諭知拘役易科罰金
  折算之標準。
三被告經合法傳喚無正當理由不到庭，爰不待其陳述逕行判決。
四據上論斷，應依刑事訴訟法第三百六十九條第一項前段、第三百六十四條、第二百
  九十九條第一項前段、第三百七十一條，刑法第二百八十四條第一項前段、第四十
  一條，罰金罰鍰提高標準條例第一條前段、第二條前段，判決如主文。
本案經檢察官崔紀鎮到庭執行職務。
中      華      民      國      八十九      年     五     月     八     日
                                    審判長法官  謝  志  揚
                                          法官  闕  銘  富
                                          法官  蔡  俊  有
右正本證明與原本無異。
本件不得上訴。
                                        書記官  吳  家  瑩
中      華      民      國      八十九      年     五     月     十    日


司法院資訊處製作；財團法人民間司法改革基金會備份。
